Reunion Populse 08.10.2018 14:00 OM, EC, DH, YC, DR, PG, JW, BL
============

1- populse_mia
============

- DH presente l’etat actuel du developpement de populse_mia : presentation technique des fonctionnalites a ce jour.
- Suite a cette presentation la discussion s’engage sur l’etat actuel et l’evolution a court terme :
	- Fusionner ce qui a etait fait sur le graphisme dans capsul vers le repository de capsul (https://github.com/neurospin/capsul)
  - Inversement mettre a jour regulierement populse avec capsul et soma (soma-workflow et soma-base a partir de https://github.com/neurospin/soma-workflow ou https://bioproj.extra.cea.fr/neurosvn/brainvisa/soma/soma-base/branches/bug_fix respectivement)
  - Capsul, somaworkflow sont a jour sur pypi (capsul Last released: Nov 23, 2017, pour soma-workflow Last released: Sep 8, 2017 et pour soma-base Last released: Nov 23, 2017)
  - La V3 de capsul sera bientot disponible et poussee sur GitHub. 
  - Prevoir de faire des iterations assez grosses pour evaluer le temps d'init et de conversion et d'import dans la base de donnees
  - Reflechir a la structuration des donnees (arborescence sur le disque)  

2- Populse_dataViewer:
============
- S'inspirer de FSL pour l'organisation graphique.
- Discussion sur AnaSimpleViewer.
- Reflexion sur l'installation des librairies basees sur C (anatomist).

3- Prochaine reunion web 05/11/2018
============
